臺灣宜蘭地方法院刑事判決　　　　　 100年度交簡上字第21號
上　訴　人　賴文崎
即　被　告
上列上訴人因公共危險案件，不服民國100年5月31日本院簡易庭
100年度交簡字第232號判決（聲請簡易判決處刑案號：100年度
偵字第1103號）提起上訴，本院管轄之第二審合議庭判決如下：
    主  文
上訴駁回。
    事實及理由
一、本案經本院合議庭審理結果，認原審簡易判決以上訴人即被
    告賴文崎犯刑法第185條之3之公共危險罪，判處拘役55日，
    並諭知易科罰金折算之標準為以新臺幣1,000元折算1日，認
    事用法及量刑均無不當，應予維持，並引用原審簡易判決書
    記載之事實、證據及理由（如附件）。
二、被告之上訴意旨略以：其因患有多種疾病，騎乘機車時，均
    行駛在鄉○○路及產業道路。本件係騎乘機車行經宜蘭縣礁
    溪鄉○○路143巷與興農路口處時停下休息，其坐在機車旁
    ，因路人看見，乃叫救護車將其送至杏和醫院，警方到達時
    ，其已沒有騎車，故不構成不能安全駕駛動力交通工具罪。
    再被告患有酒精性肝硬化、食道靜脈曲張併出血、膽囊結石
    、慢性胰臟炎，請求予以緩刑宣告云云。
三、經查：
  (一)被告於本院供承：其於99年12月8日在礁溪鄉某友人住處飲
    用2瓶啤酒後，自行騎乘機車至礁溪鄉○○路143巷與興農路
    口等語（詳本院卷第21頁），且事後經杏和醫院抽血驗得其
    血液中所含酒精濃度為287mg/dl，有該院一般生化檢查報告
    單在卷可稽（詳警卷第4頁），顯見被告確有於飲酒後駕駛
    機車情事。再被告在該路口自行摔倒之事實，亦據其於警詢
    時陳述：「因我酒精肝病，當時身體不適自摔發生交通事故
    」等語（詳警卷第1頁背面）；及於偵查中供稱：「…喝到
    快11點要騎車回家經過該處，不舒服就停下摔倒」等語（詳
    偵查卷第13頁），而其所騎乘之機車，並有刮痕之情形，亦
    有照片12張附卷可參（詳警卷第16至18頁背面），綜上，足
    證其於酒後已不能安全駕駛機車而仍駕駛，致自行摔倒之事
    實，已構成刑法第185條之3之犯行，被告事後否認有摔倒云
    云，係卸責之詞，不足採信。
  (二)被告辯稱：警方到達時，其已停下，警察未見其酒後駕駛，
    故不構成公共危險罪云云。惟按刑法第185條之3服用酒類或
    其他相類之物，不能安全駕駛動力交通工具而駕駛罪，係以
    行為人有該項不能安全駕駛之情形，而一有駕駛行為罪即成
    立。是縱警方到達現場時，被告已停在路旁，仍無礙其刑法
    第185條之3罪名之成立。被告此部分所辯，亦無足採。
四、按法官於有罪判決如何量處罪刑，甚或是否宣告緩刑，均為
    實體法賦予審理法官裁量之刑罰權事項，法官行使此項裁量
    權，自得依據個案情節，參酌刑法第57條所定各款犯罪情狀
    之規定，於法定刑度內量處被告罪刑；除有逾越該罪法定刑
    或法定要件，或未能符合法規範體系及目的，或未遵守一般
    經驗及論理法則，或顯然逾越裁量，或濫用裁量等違法情事
    之外，自不得任意指摘其量刑違法，最高法院對此並著有80
    年臺非字第473號、75年臺上字第7033號、72年臺上字第669
    6號、72年臺上字第3647號等判例可資參照。準此，法官量
    刑，如非有上揭明顯違法之情事，自不得擅加指摘其違法或
    不當。原審審酌被告服用酒類後駕車，其所生危害非輕，及
    其素行、智識程度及犯後態度等一切情狀，量處被告拘役55
    日，並諭知易科罰金之折算標準，並無不合，量刑亦甚妥適
    。至被告雖以患有酒精性肝硬化、食道靜脈曲張併出血、膽
    囊結石、慢性胰臟炎，請求予以緩刑宣告云云。然飲酒後禁
    止駕駛車輛為政府強力宣導之事項，被告僅為滿足自身一時
    之享樂及便利，罔顧自身安危，更無視於公眾交通安全，於
    飲酒後已達不能安全駕駛動力交通工具之程度，仍駕駛機車
    行駛於道路，因而自行摔倒，事後經測得血液中所含酒精濃
    度高達287mg/dl，是其所涉之情節非輕，且犯後更否認犯行
    ，從而，應使之受刑之執行方能記取教訓，自不宜宣告緩刑
    ，附此敘明。
五、據上論斷，應刑事訴訟法第455條之1第1項、第3項、第368
    條、第373條判決如主文。
本案經檢察官王清白到庭執行職務
中    華    民    國   100    年    9     月    13    日
                  刑事第二庭審判長法  官  林惠玲
                                  法  官  王耀興
                                  法  官  張育彰
以上正本證明與原本無異。
本件不得上訴。
                                  書記官  陳靜宜
中    華    民    國   100    年    9     月    13    日